Config:
  hfst:
    Gen: ../../../src/generator-gt-norm.hfst
    Morph: ../../../src/analyser-gt-norm.hfst
  xerox:
    Gen: ../../../src/generator-gt-norm.xfst
    Morph: ../../../src/analyser-gt-norm.xfst
    App: lookup

Tests:

  Verb - kus - ENGLISH : # CLASS_US_STEM_1

     kus+V+Sg+Impv: kus
     kus+V+Interr+Simp+Pres: kus
     kus+V+Rel: kuss
     kus+V+Interr+Fut+Long: kusäsáa
     kus+V+Interr+Fut+Short: kusäs
     kus+V+Simp+Fut: kusäsáang
     kus+V+Imm+Fut: kusäsga
     kus+V+Rel+Fut: kusäsáas
     kus+V+Fut+NonFact: kusäsáa.ang
     kus+V+Bias+Imm+Pres: kusʼúuj
     kus+V+Bias+Simp+Pres: kusʼúujang
     kus+V+Res: kusäsáaʼuujang
     kus+V+Bias+Interr+Pres: kusʼus
     kus+V+Bias+Interr+Past: kusʼujáa
     kus+V+Bias+Interr+Past+Hab: kusʼúujaangaa
     kus+V+Bias+Interr+Fut: kusäsáaʼus
     kus+V+Cert+Fut: kusäsáaʼahlans
     kus+V+Fut+Rflx+Interr: kusäséehl
     kus+V+Pl+Impv: kusʼúu
     kus+V+3pl+Imm+Pres: kusʼwáa
     kus+V+3pl+Interr+Simp+Pres: kusʼwáa
     kus+V+3pl+Simp+Pres: kusʼwáang
     kus+V+3pl+Dir+Past: kusʼwägán
     kus+V+3pl+Interr+Past: kusʼáawaa
     kus+V+3pl+Indir+Past: kusʼáawaan
     kus+V+3pl+Rel: kusʼwáas
     kus+V+3pl+Rel+Evid: kusʼáawaas
     kus+V+3pl+NonFact: kusʼwáa.ang
     kus+V+3pl+Past+NonFact: kusʼáawaa.ang
     kus+V+3pl+Dir+Past+Hab: kusʼwägíinii
     kus+V+3pl+Interr+Past+Hab: kusʼwägáangaa
     kus+V+3pl+Indir+Past+Hab: kusʼwägáangaan
     kus+V+3pl+Interr+Fut+Long: kusʼwáaäsaa
     kus+V+3pl+Interr+Fut+Short: kusʼwáaäs
     kus+V+3pl+Simp+Fut: kusʼwáaäsaang
     kus+V+3pl+Imm+Fut: kusʼwáaäsga
     kus+V+3pl+Rel+Fut: kusʼwáaäsaas
     kus+V+3pl+Fut+NonFact: kusʼwáaäsaa.ang
     kus+V+3pl+Interr+Near+Fut: kusʼwáa.ang k̲asaʼáa
     kus+V+3pl+Near+Fut: kusʼwáa.ang k̲asaʼáang
     kus+V+3pl+Interr+VNear+Fut: kusʼwáa.ang k̲asaasdláa
     kus+V+3pl+VNear+Fut: kusʼwáa.ang k̲asaasdláang
     kus+V+3pl+Bias+Imm+Pres: kusʼwáaʼuuj
     kus+V+3pl+Bias+Simp+Pres: kusʼwáaʼuujang
     kus+V+3pl+Res: kusʼwáaäsaaʼuujang
     kus+V+3pl+Bias+Interr+Pres: kusʼwáaʼus
     kus+V+3pl+Bias+Interr+Past: kusʼwáaʼujaa
     kus+V+3pl+Bias+Interr+Past+Hab: kusʼwáaʼuujaangaa
     kus+V+3pl+Bias+Interr+Fut: kusʼwáaäsaaʼus
     kus+V+3pl+Cert+Pres: kusʼwáaʼahlanggang
     kus+V+3pl+Cert+Past: kusʼwáaʼahlanggan
     kus+V+3pl+Cert+Past+Hab: kusʼwáaʼahlanggiinii
     kus+V+3pl+Cert+Fut: kusʼwáaäsaaʼahlans
     kus+V+3pl+Cert+Rel: kusʼwáaʼahlans
     kus+V+3pl+Ints+Past: kusʼáawaaʼahlang
     kus+V+3pl+Cont: kusʼáawaaʼahlanggaa
     kus+V+3pl+Ctfact+Pres: kusʼáawaaʼahlanggang
     kus+V+3pl+Rflx: kusʼwáaʼahl
     kus+V+3pl+Fut+Rflx+Interr: kusʼwáaäseehl
     kus+V+Neg+Sg+Impv: kusʼáng
     kus+V+Neg+Imm+Pres: kusʼángga
     kus+V+Neg+Interr+Simp+Pres: kusʼáng
     kus+V+Neg+Simp+Pres: kusʼánggang
     kus+V+Neg+Dir+Past: kusʼánggan
     kus+V+Neg+Interr+Past: kusʼáangaa
     kus+V+Neg+Indir+Past: kusʼáangaan
     kus+V+Neg+Rel: kusʼáns
     kus+V+Neg+Rel+Evid: kusʼáangaas
     kus+V+Neg+NonFact: kusʼangáng
     kus+V+Neg+Past+NonFact: kusʼáangaa.ang
     kus+V+Neg+Interr+Pres+Hab: kusʼánggang
     kus+V+Neg+Dir+Past+Hab: kusʼánggiinii
     kus+V+Neg+Interr+Past+Hab: kusʼánggaangaa
     kus+V+Neg+Indir+Past+Hab: kusʼánggaangaan
     kus+V+Neg+Interr+Fut+Long: kusʼángäsaa
     kus+V+Neg+Interr+Fut+Short: kusʼángäs
     kus+V+Neg+Simp+Fut: kusʼángäsaang
     kus+V+Neg+Imm+Fut: kusʼángäsga
     kus+V+Neg+Rel+Fut: kusʼángäsaas
     kus+V+Neg+Fut+NonFact: kusʼángäsaa.ang
     kus+V+Neg+Bias+Imm+Pres: kusʼángʼuuj
     kus+V+Neg+Bias+Simp+Pres: kusʼángʼuujang
     kus+V+Neg+Res: kusʼángäsaaʼuujang
     kus+V+Neg+Bias+Interr+Pres: kusʼángʼus
     kus+V+Neg+Bias+Interr+Past: kusʼángʼujaa
     kus+V+Neg+Bias+Interr+Past+Hab: kusʼángʼuujaangaa
     kus+V+Neg+Bias+Interr+Fut: kusʼángäsaaʼus
     kus+V+Neg+Cert+Pres: kusʼáangʼahlanggang
     kus+V+Neg+Cert+Past: kusʼáangʼahlanggan
     kus+V+Neg+Cert+Past+Hab: kusʼáangʼahlanggiinii
     kus+V+Neg+Cert+Fut: kusʼángäsaaʼahlans
     kus+V+Neg+Cert+Rel: kusʼáangʼahlans
     kus+V+Neg+Ints+Past: kusʼáangaaʼahlang
     kus+V+Neg+Cont: kusʼáangaaʼahlanggaa
     kus+V+Neg+Ctfact+Pres: kusʼáangaaʼahlanggang
     kus+V+Neg+Rflx: kusʼáangʼahl
     kus+V+Neg+Fut+Rflx+Interr: kusʼángäseehl
     kus+V+Neg+Pl+Impv: kusʼángʼuu
     kus+V+Neg+3pl+Imm+Pres: kusʼángʼwaa
     kus+V+Neg+3pl+Interr+Simp+Pres: kusʼángʼwaa
     kus+V+Neg+3pl+Simp+Pres: kusʼángʼwaang
     kus+V+Neg+3pl+Dir+Past: kusʼángʼwägan
     kus+V+Neg+3pl+Interr+Past: kusʼángʼaawaa
     kus+V+Neg+3pl+Indir+Past: kusʼángʼaawaan
     kus+V+Neg+3pl+Rel: kusʼángʼwaas
     kus+V+Neg+3pl+Rel+Evid: kusʼángʼaawaas
     kus+V+Neg+3pl+NonFact: kusʼángʼwaa.ang
     kus+V+Neg+3pl+Past+NonFact: kusʼángʼaawaa.ang
     kus+V+Neg+3pl+Dir+Past+Hab: kusʼángʼwägiinii
     kus+V+Neg+3pl+Interr+Past+Hab: kusʼángʼwägaangaa
     kus+V+Neg+3pl+Indir+Past+Hab: kusʼángʼwägaangaan
     kus+V+Neg+3pl+Interr+Fut+Long: kusʼángʼwaaäsaa
     kus+V+Neg+3pl+Interr+Fut+Short: kusʼángʼwaaäs
     kus+V+Neg+3pl+Simp+Fut: kusʼángʼwaaäsaang
     kus+V+Neg+3pl+Imm+Fut: kusʼángʼwaaäsga
     kus+V+Neg+3pl+Rel+Fut: kusʼángʼwaaäsaas
     kus+V+Neg+3pl+Fut+NonFact: kusʼángʼwaaäsaa.ang
     kus+V+Neg+3pl+Interr+Near+Fut: kusʼwáa.ang k̲asaaʼáng
     kus+V+Neg+3pl+Near+Fut: kusʼwáa.ang k̲asaaʼánggang
     kus+V+Neg+3pl+Interr+VNear+Fut: kusʼwáa.ang k̲asaasdläʼáng
     kus+V+Neg+3pl+VNear+Fut: kusʼwáa.ang k̲asaasdläʼánggang
     kus+V+Neg+3pl+Bias+Imm+Pres: kusʼángʼwaaʼuuj
     kus+V+Neg+3pl+Bias+Simp+Pres: kusʼángʼwaaʼuujang
     kus+V+Neg+3pl+Res: kusʼángʼwaaäsaaʼuujang
     kus+V+Neg+3pl+Bias+Interr+Pres: kusʼángʼwaaʼus
     kus+V+Neg+3pl+Bias+Interr+Past: kusʼángʼwaaʼujaa
     kus+V+Neg+3pl+Bias+Interr+Past+Hab: kusʼángʼwaaʼuujaangaa
     kus+V+Neg+3pl+Bias+Interr+Fut: kusʼángʼwaaäsaaʼus
     kus+V+Neg+3pl+Cert+Pres: kusʼángʼwaaʼahlanggang
     kus+V+Neg+3pl+Cert+Past: kusʼángʼwaaʼahlanggan
     kus+V+Neg+3pl+Cert+Past+Hab: kusʼángʼwaaʼahlanggiinii
     kus+V+Neg+3pl+Cert+Fut: kusʼángʼwaaäsaaʼahlans
     kus+V+Neg+3pl+Cert+Rel: kusʼángʼwaaʼahlans
     kus+V+Neg+3pl+Ints+Past: kusʼángʼaawaaʼahlang
     kus+V+Neg+3pl+Cont: kusʼángʼaawaaʼahlanggaa
     kus+V+Neg+3pl+Ctfact+Pres: kusʼángʼaawaaʼahlanggang
     kus+V+Neg+3pl+Rflx: kusʼángʼwaaʼahl
     kus+V+Neg+3pl+Fut+Rflx+Interr: kusʼángʼwaaäseehl

